臺灣苗栗地方法院刑事判決　　　　　　　 93年度易字第570號
公　訴　人　臺灣苗栗地方法院檢察署檢察官
被　　　告　乙○○
上列被告因竊盜案件，經檢察官提起公訴（93年度偵字第3124號
）及移送併辦（93年度偵字第3825號），本院合議庭裁定由受命
法官獨任進行簡式審判程序，判決如下：
    主  文
乙○○連續結夥三人以上攜帶兇器竊盜，處有期徒刑拾月。扣案
之活動扳手、開口扳手、梅花扳手及套筒各壹支均沒收。
　　事  實
一、乙○○前於民國88年間，因違反廢棄物清理法案件，經本院
    以89年度訴字第74號判決有期徒刑1 年，緩刑5 年確定，嗣
    經本院於90年11月29日裁定撤銷緩刑；又於89年間，因恐嚇
    、妨害自由、傷害等案件，分別經本院以90年度易字第115
    號判決有期徒刑2 月、3 月、2 月，應執行有期徒刑6 月確
    定，及另因贓物案件，經臺灣新竹地方法院以90年度易字第
    485 號判決有期徒刑4 月確定，嗣又與上開恐嚇、妨害自由
    、傷害等案件所判之刑定應執行刑為有期徒刑10月，於92年
    1 月7 日入監，並與前開違反廢棄物清理法案件所判之刑接
    續執行，於93年3 月17日縮短刑期假釋出監（假釋期滿日為
    93 年10 月17日），尚在假釋中。乙○○與甲○○、丙○○
    （以上2 人業經本院另案審結）共同意圖為自己不法所有並
    基於竊盜之犯意聯絡，於93年8 月25日晚上11時30分許，由
    乙○○駕駛其父親胡貴福（不知情）所有、車號JR-3581 號
    自小貨車，搭載甲○○及丙○○2 人，在省道台61線西濱快
    速道路北上94點6 公里處即苗栗縣竹南鎮○○○○路段，由
    丙○○與甲○○分持甲○○所有客觀上對人之生命、身體安
    全構成威脅、可供兇器使用之活動扳手、開口扳手及梅花扳
    手各1 支，乙○○則持甲○○所有之套筒1 支，竊取交通部
    公路總局所有、杵於前開路段橋面道路上之不鏽鋼白鐵方形
    欄杆10支與固定方形欄杆用之白鐵基座11個，得手後，欲將
    之搬運至上開車輛時，於同月26日凌晨1 時15分許，為執行
    勤務之員警在現場當場查獲，並扣得竊盜所用之活動扳手、
    開口扳手、梅花扳手及套筒各1 支。
二、乙○○復承前揭竊盜之概括犯意，於93年9 月18日凌晨2 時
    許，在苗栗縣頭份鎮仁愛里12之5 號附近，徒手拉出電門旁
    之配線搭接後，發動引擎，竊取戊○○所有停在上址之車號
    JT5-520 號重型機車1 部（引擎號碼：5HK-109965），得手
    後，供己使用。於同年9 月23日下午3時40 分許，在苗栗縣
    竹南鎮○○里○○路66號後方停車場為警查獲。
三、案經保管人即交通部公路總局第2 區養護工程處苗栗公務段
    養護工程師丁○○訴由苗栗縣警察局竹南分局報請臺灣苗栗
    地方法院檢察署檢察官偵查起訴暨移送併辦。
　　理  由
一、上揭事實，業據被告乙○○於偵查中及本院審理時坦承不諱
    ，核與告訴人丁○○所指訴之情節相符，並經共犯甲○○、
    丙○○於警詢、偵查中及本院審理時坦白承認，且有被害人
    戊○○於警詢中陳述甚詳，並有贓物認領保管單2 張、車輛
    竊盜、車牌失竊資料個別查詢報表車輛查詢認可資料2 紙、
    現場圖及現場照片19幀在卷可稽，此外，復有活動扳手、開
    口扳手、梅花扳手及套筒各1 支扣案可資佐證，足徵被告自
    白與事實相符，本件事證明確，被告之犯行堪以認定。
二、按刑法第321 條第1 項第3 款之攜帶兇器，其兇器之種類並
    無限制，凡客觀上足以對人之生命、身體、安全構成威脅者
    均屬之。且只需行竊時有攜帶此種具有危險性之兇器已足，
    並不以攜帶之初即有行凶之意圖為必要，最高法院著有79年
    台上字第5253號判例意旨可資參照。活動扳手、開口扳手、
    梅花扳手及套筒均為質地堅硬之利器，客觀上對人之生命、
    身體具有危險性、可供為兇器使用。被告與共犯甲○○、丙○○結夥3 人以上攜帶上開扳手及套筒實施竊盜，核其所為
    ，係犯刑法第321 條第1 項第3 款、第4 款之結夥3 人以上
    攜帶兇器竊盜罪；被告竊取被害人戊○○之機車部分，核係
    犯刑法第320 條第1 項之竊盜罪。被告與共犯丙○○、甲○○彼此間，有犯意聯絡及行為分擔，均為共同正犯。被告所
    犯上開加重竊盜罪及普通竊盜罪，時間緊接，方法相同，所
    犯係構成要件相同之罪，為連續犯，應依刑法第56條規定論
    以情節較重之加重竊盜罪，並加重其刑。查被告前於88年間
    ，因違反廢棄物清理法案件，經本院以89年度訴字第74號判
    決有期徒刑1 年，緩刑5 年確定，嗣經本院於90年11月29日
    裁定撤銷緩刑；又於89年間，因恐嚇、妨害自由、傷害等案
    件，分別經本院以90年度易字第115 號判決有期徒刑2 月、
    3 月、2 月，應執行有期徒刑6 月確定，及另因贓物案件，
    經臺灣新竹地方法院以90年度易字第485 號判決有期徒刑4
    月確定，嗣又與上開恐嚇、妨害自由、傷害等案件所判之刑
    定應執行刑為有期徒刑10月，於92年1 月7 日入監，並與前
    開違反廢棄物清理法案件所判之刑，接續執行，於93年3 月
    17 日 縮短刑期假釋出監（假釋期滿日為93年10月17日），
    被告於前開行為時即93年8 月25日，尚在假釋中，不構成累
    犯，起訴書認本件構成累犯，容有誤會，一併敘明。檢察官
    移送併案部分（93年度偵字第3825號），雖未據起訴，惟與
    前揭已起訴部分，有連續犯裁判上1 罪之關係，為起訴效力
    所及，本院自應一併予以審理，附此敘明。爰審酌被告竊取
    上開白鐵方形欄杆與基座，造成道路往來之危險，影響甚鉅
    ，及其生活狀況、智識程度、犯罪動機、目的、攜帶兇器行
    竊之手段，足以造成他人生命、身體及財產之危害，及被害
    人所受之損失，被告犯後坦承犯行、態度尚佳等一切情狀，
    認檢察官求處被告有期徒刑10月尚稱妥適，依其所求量處如
    主文所示之刑。
三、扣案之套筒、活動扳手、開口扳手、梅花扳手各1 支為共犯
    甲○○所有，供其等犯罪所用之物，業據其等供明在卷，應
    依刑法第38條第1 項第2 款規定宣告沒收。
四、被告於本院審理時捨棄上訴權，依刑事訴訟法第359 條規定
    ，喪失上訴權，附此敘明。
據上論斷，應依刑事訴訟法第273 條之1 第1 項、第299 條第1
項前段，刑法第28條、第56條、第321 條第1 項第3 款、第4 款
、第38條第1 項第2 款，判決如主文。
本案經檢察官黃彥琿到庭執行職務。
中　　華　　民　　國　　94　　年　　5 　　月　　18　　日
                  刑事第3庭   法　官　林卉聆
以上正本證明與原本無異。
如不服本判決，應於送達後10日內向本院提出上訴狀。
被告不得上訴
   　　                    　書記官　盧俊良
中　　華　　民　　國　　94　　年　　5 　　月　　18　　日
附錄論罪之法條全文：
中華民國刑法第321條第1項
犯竊盜罪而有左列情形之一者，處六月以上、五年以下有期徒刑
：
一  於夜間侵入住宅或有人居住之建築物、船艦或隱匿其內而犯
    之者。
二  毀越門扇、牆垣或其他安全設備而犯之者。
三  攜帶兇器而犯之者。
四  結夥三人以上而犯之者。
五  乘火災、水災或其他災害之際而犯之者。
六  在車站或埠頭而犯之者。
